pt-BR: Tipo de filtro para exaustor: Malha de alumínio; Defletor; Carbono; Carvão; Espuma; Híbrido; Papel; Defletor de aço inoxidável; Malha lavável; Outro
ja: レンジフードフィルターの種類: アルミメッシュ; バッフル; カーボン; 活性炭; フォーム; ハイブリッド; 紙; ステンレススチールバッフル; 洗えるメッシュ; その他
el: Τύπος φίλτρου απορροφητήρα: Πλέγμα αλουμινίου; Εκφεύγω; Άνθρακας; Ξυλάνθρακας; Αφρός; Υβριδικό; Χαρτί; Διάφραγμα από ανοξείδωτο χάλυβα; Πλενόμενο πλέγμα; Άλλο
hu: Páraelszívó szűrő típusa: Alumínium háló; Terelőlemez; Szén; Faszén; Hab; Hibrid; Papír; Rozsdamentes acél terelőlemez; Mosható háló; Egyéb
sk-SK: Typ filtra odsávača pár: Hliníková sieťka; Lamelový; Uhlík; Drevené uhlie; Pena; Hybridný; Papier; Lamely z nehrdzavejúcej ocele; Umývateľná sieťovina; Iné
ko: 레인지 후드 필터 유형: 알루미늄 메쉬; 배플; 탄소; 숯; 거품; 하이브리드; 종이; 스테인리스 스틸 배플; 세척 가능 메쉬; 기타
sv: Filtertyp för köksfläkt: Aluminiumnät; Trotsa; Kol; Träkol; Skum; Hybrid; Papper; Baffel i rostfritt stål; Tvättbart nät; Övrigt
vi: Loại bộ lọc máy hút mùi: Lưới nhôm; Vách ngăn; Cacbon; Than củi; Bọt xốp; Kết hợp; Giấy; Vách ngăn inox; Lưới lọc có thể giặt sạch; Khác
de: Typ des Dunstabzugshaubenfilters: Aluminiumgewebe; Prallblech; Kohlenstoff; Holzkohle; Schaumstoff; Hybrid; Papier; Edelstahl-Schallwand; Waschbares Netzgewebe; Sonstiges
hr-HR: Vrsta filtera za kuhinjsku napu: Aluminijska mreža; Pregrada; Ugljik; Ugljen; Pjena; Hibridni; Papir; Pregrada od nehrđajućeg čelika; Periva mrežica; Ostalo
fr: Type de filtre de hotte aspirante: Maille en aluminium; Filtre à déflecteur; Carbone; Charbon; Mousse; Hybride; Papier; Déflecteur en acier inoxydable; Maille lavable; Autre
cs: Typ filtru digestoře: Hliníkový tukový; Labyrintový; Uhlík; Dřevěné uhlí; Pěna; Hybridní; Papír; Nerezový labyrintový; Omyvatelný síťový filtr; Jiné
sl-SI: Vrsta filtra za kuhinjsko napo: Aluminijasta mreža; Pregrada; Ogljik; Oglje; Pena; Hibridni; Papir; Pregrada iz nerjavečega jekla; Pralna mreža; Druga
pt-PT: Tipo de filtro de exaustor: Malha de alumínio; Defletor; Carbono; Carvão; Espuma; Híbrido; Papel; Defletor em aço inoxidável; Malha lavável; Outro
pl: Typ filtra okapu kuchennego: Filtr z siatki aluminiowej; Filtr baffle; Węgiel; Węglowe; Piankowe; Hybrydowe; Papierowe; Filtr baffle ze stali nierdzewnej; Filtr siatkowy zmywalny; Inne
th: ประเภทของแผ่นกรองเครื่องดูดควัน: ตาข่ายอะลูมิเนียม; แผ่นกั้น; คาร์บอน; ถ่าน; โฟม; ไฮบริด; กระดาษ; แผ่นกั้นสแตนเลส; ตาข่ายที่ล้างทำความสะอาดได้; อื่นๆ
it: Tipo di filtro della cappa: Rete di alluminio; Deflettore; Carbonio; Carbone; Schiuma; Ibrido; Carta; deflettore in acciaio inossidabile; Rete lavabile; Altro
es: Tipo de filtro de campana extractora: Malla de aluminio; Deflector; Carbón; Carbón; Espuma; Híbrido; Papel; Deflector de acero inoxidable; Malla lavable; Otros
ro-RO: Tipul de filtru al hotei: Plasă de aluminiu; Deflector; Carbon; Cărbuni; Spumă; Hibrid; Hârtie; Deflector din oțel inoxidabil; Plasă lavabilă; Altele
fi: Liesituulettimen suodatintyyppi: Alumiiniverkko; Välilevy; Hiili; Puuhiili; Vaahto; Hybridi; Paperi; Ruostumattomasta teräksestä valmistettu välilevy; Pestävä verkko; Muu
zh-TW: 抽油煙機濾網類型: 鋁網; 擋板; 碳; 木炭; 泡棉; 混合; 紙質; 不銹鋼擋板; 可水洗網眼; 其他
da: Emhættefiltertype: Aluminiumsnet; Baffle; Kulstof; Trækul; Skum; Hybrid; Papir; Rustfri stål-baffle; Vaskbart net; Andet
lt-LT: Gartraukio filtro tipas: Aliuminio tinklelis; Pertvaras; Anglis; Medžio anglis; Porolonas; Hibridinė; Popierius; Nerūdijančio plieno pertvara; Plaunamas tinklelis; Kita
ru: Тип фильтра кухонной вытяжки: Алюминиевая сетка; Перегородка; Угольный; Древесно-угольный; Поролоновый; Гибридный; Бумажный; Перегородка из нержавеющей стали; Моющаяся сетка; Другой
bg-BG: Тип филтър за абсорбатор: Алуминиева мрежа; Преграден; Въглерод; Въглен; Пяна; Хибрид; Хартия; Преграда от неръждаема стомана; Миеща се мрежа; Друго
nl: Type afzuigkapfilter: Aluminium gaas; Labyrintfilter; Koolstof; Houtskool; Schuim; Hybride; Papier; RVS labyrintfilter; Wasbaar gaas; Overig
nb: Filtertype for kjøkkenvifte: Aluminiumsnett; Baffel; Karbon; Kull; Skum; Hybrid; Papir; Rustfritt stål baffel; Vaskbart netting; Annet
tr: Davlumbaz filtre tipi: Alüminyum filtre; Baffle filtre; Karbon; Kömür; Köpük; Hibrit; Kağıt; Paslanmaz çelik baffle filtre; Yıkanabilir filtre; Diğer
zh-CN: 抽油烟机滤网的类型: 铝质滤网; 挡板; 活性碳; 炭包; 海绵; 混合; 纸质; 不锈钢挡板; 可水洗滤网; 其他
en: Range hood filter type: Aluminum mesh; Baffle; Carbon; Charcoal; Foam; Hybrid; Paper; Stainless steel baffle; Washable mesh; Other